臺灣板橋地方法院民事判決　　　　　　　 94年度重智字第3號
原　　　告　台灣松工電材股份有限公司
法定代理人　甲○○
訴訟代理人　李文傑律師
　　　　　　劉騰遠律師
　　　　　　蕭秀玲律師
複 代理 人　劉昌坪律師
被　　　告　乙○○
上列當事人間請求侵權行為損害賠償事件，原告提起附帶民事訴
訟（92年重附民字第12號），經刑事庭移送前來，本院於民國94
年5 月30日言詞辯論終結，判決如下：
    主      文
被告應給付原告新台幣壹仟零伍拾萬元及自民國九十二年二月十
八日起至清償日止，按年息百分之五計算之利息。
被告應將臺灣板橋地方法院九十一年度訴字第一八四二號刑事判
決主文及事實欄第三點全部，以十號字體登載中國時報及聯合報
之第一版下半版面全十各乙日，費用由被告負擔。
訴訟費用由被告負擔。
本判決第一項於原告以新台幣佰伍拾萬元或等值之台北銀行敦
化分行可轉讓定期存單供擔保後，得假執行。
    事實及理由
一、程序方面：
    (一)被告經合法通知，未於言詞辯論期日到場，核無民事訴訟
      法第386 條所列各款情形，爰依原告之聲請，由其一造辯
      論而為判決。
    (二)按訴狀送達後，原告不得將原訴變更或追加他訴，但請求
      之基礎事實同一或不甚礙被告之防禦及訴訟之終結者，不
      在此限，民事訴訟法第255 條第1 項第2 、7 款定有明文
      。本件原告起訴時，原聲明：(1)被告應給付原告新台幣（
      下同）10,500,000元及自起訴狀繕本送達之翌日起至清償
      日止，按年息5%計算之利息。(2)被告應將本件最告事實審
      法院判決書全文登載中國時報及聯合報之第一版下半版面
      全十各乙日，費用由被告負擔。(3)原告願以現金或等值之
      中國商業銀行大安分行可轉讓定期存單供擔保請准宣告假
      執行。嗣分別於民國（下同）94年5 月17日以民事準備狀
      及94年5 月30日言詞辯論時將其聲明更正為：(1)被告應給
      付原告10,500,000元及自起訴狀繕本送達翌日起至清償日
      止，按年息5%計算之利息。(2)被告應將臺灣板橋地方法院
      91年度訴字第1842號刑事判決主文及事實欄第三點全部，
      以10號字體登載於中國時報及聯合報之第一版下半版面全
      十各乙日，費用由被告負擔。(3)第1 項聲明，原告願以現
      金或等值之台北銀行敦化分行可轉讓定存單供擔保，請准
      宣告假執行。因原告訴之變更前、後之基礎事實同一，且
      不甚礙被告之防禦及訴訟之終結，乃為法之所許，不在禁
      止之列，合先敘明。
二、原告主張：原告為「National」商標之授權使用人，上開商
    標由日本松下集團之日商松下電器產業株式會社向中華民國
    經濟部智慧財產局呈准註冊，並授權包括原告在內之松下集
    團旗下子公司使用。前揭授權以依法向智慧財產局登記，原
    告自得對抗第三人，於使用權受侵害時並得依商標法之規定
    主張權利。被告自承其於85年間，與訴外人李明霖、周文貴
    合資成立維洲電機股份有限公司（下稱維洲公司），由被告
    擔任負責人，並由被告委託訴外人簡森榮製造仿冒「Nation
    al」商標之商品。而李明霖與周文貴於87年間自維洲公司撤
    資後，被告即以其所有之仿冒「National」商標開關及插座
    以五等份分配，由被告分配到2/5 仿品，並由被告與李明霖
    共同分配到仿冒「National」商標開關及插座之塑膠模具約
    8 組，放置於簡森榮經營之勤福企業社，由被告與李明霖自
    行聯絡委託簡森榮製造仿冒開關及插座。又自87年開始，被
    告與李明霖向一位不知名的「陳先生」購買「National」商
    標開關及插座的半成品及模具沖模等零組件乙批，由渠等將
    半成品組裝完成後賣回給「陳先生」。嗣後由李明霖以上開
    購得之模具及沖模製造仿冒「National」商標之商品，再由
    被告組裝完成後交由「陳先生」販賣。另被告自87年維洲公
    司拆夥後，仍陸續委託勤福企業設置造訪冒「National」商
    標之開關及插座。台北縣調查站於91年3 月14日在勤福企業
    社查扣之開關及插座等仿品，均係被告所有；而所扣得之人
    際公司估價單2 紙，均係被告親筆所寫，向勤福企業社訂購
    前開仿品之單據。本件被告不法侵害原告商標權之行為，業
    經鈞院以91年度訴字第1842號刑事判決有罪在案，而同案共
    犯李明霖、周文貴及簡森榮等人之犯行，亦經台灣高等法院
    以92年度上訴字第3718號判決有罪，故被告侵害原告商標權
    之事證至為明確。原告自得依修正前商標法第61條第1 項前
    段、第66條第3 項、第68條、第69條規定，請求被告賠償損
    害及營業上信譽之損失。茲將原告計算損害之依據說明如次
    ：
    (一)原告依修正前商標法第66條第1 項第3 款規定計算被告之
      賠償金額為10,084,721元：
      依修正前商標法第66條第1 項第3 款規定，商標權人依第
      61條請求損害賠償時，如所查獲商品超過1,500 件時，得
      以其總價定賠償金額。本件台北縣調查站於91年3 月14日
      查獲被告侵害原告商標權之犯行時，於其共同侵權行為人
      之處所查扣大批仿冒原告「National」商標之關關、插座
      等成品、半成品、銅片零件、紙箱及包裝盒，均具財產價
      值且可售於市面。是原告依前揭規定依代理商牌價表所列
      商品單價，乘以刑事判決所認該仿品之查獲數量，計算被
      告應賠償之金額為10,084,721元。
    (二)原告依修正前商標法第63條第3 項規定請求被告賠償營業
      上信譽之損失達70,000,000元，原告僅請求被告賠償1,00
      0,000 元，其數額堪稱相當：
      原告建立商標品牌及續續維持商標信譽均須投入相當心力
      ，依刑事判決認定之事實，被告自87年起開始製造販賣仿
      冒原告商標之商品，至91年3 月14日被台北縣調查站查獲
      止，其侵權期間長達4 年之久，且遭查扣仿品之數量超過
      100,000 件，違法情節洵屬重大。茲據原告銷售公司臺灣
      國際松下電工股份有限公司（下稱松下公司）91年度及90
      年度財務報表暨會計師查核報告所示，松下公司90年度於
      被告侵權行為繼續中之營業收入為8 億餘元，91年度於被
      告侵害行為停止後，營業收入成長至9 億餘元，可知原告
      在被告之侵害行為繼續中，至少造成營業上信譽之減損近
      1 億元；如就被告所仿冒之配線器材占全部營業收入76%
      計算，原告之損失亦逾70,000,000元。原告於本件僅請求
      被告賠償營業上信譽之損失1,000,000 元，請求之數額堪
      稱相當，符合修正前商標法第63條第3 項規定。
    (三)綜上，被告就本件侵權行為應賠償原告10,084,721元，及
      營業上信譽之損失1,000,000 元，原告就全部損害以10,5
      00,000元為一部請求。並聲明：(1)被告應給付原告10,500
      000 元及及自起訴狀繕本送達翌日起至清償日止，按年息
      5%計算之利息。(2)被告應將臺灣板橋地方法院91年度訴字
      第1842號刑事判決主文欄及事實欄的第3 點全部，以10號
      字體登載於中國時報及聯合報之第一版下半版面全十各乙
      日，費用由被告負擔。(3)第1 項聲明，原告院以現金或等
      值之台北銀行敦化分行可轉讓定存單供擔保，請准宣告假
      執行。
三、查原告主張之事實，業據其提出與所述相符之損害賠償金額
    計算表影本1 份、經濟部智慧財產局註冊第735722號「Nati
    onal」商標註冊證影本1 份、本院91年度訴字第1842號刑事
    判決影本1 份、台北縣調查站91年3 月15日乙○○調查筆錄
    影本1 份、人際公司估價單影本2 紙、臺灣高等法院92年度
    上訴字第3718號刑事判決影本1 份、「National」國際代理
    商牌價表影本1 份、松下公司91年及90年財務報表暨會計師
    查核報表影本2 紙為證，被告對於原告主張之事實已於相當
    時期受合法之通知，並未於言詞辯論期日到場，亦未提出準
    備書狀爭執，依民事訴訟法第280 條第3 項前段準用同條第
    1 項規定即視同自認，因此，自堪信原告之主張為真實。從
    而，原告依侵權行為法律關係，並依起訴時即修正前商標法
    第66條、第68條規定，請求被告應賠償10,500,000元及自起
    訴狀繕本送達翌日即92年2 月18日起至清償日止，按年息5%
    計算之利息，且應將本院91年度訴字第1842號刑事判決主文
    欄及事實欄第3 點全部，以10號字體登載於中國時報及聯合
    報之第一版下半版面全十各乙日，為有理由，應予准許。
四、原告陳明就如主文所示第1 項之請求，願供擔保，請求宣告
    假執行，核無不合，爰酌定相當之擔保金額准許之。
五、訴訟費用負擔之依據：民事訴訟法第78條。
中　　華　　民　　國　　94　　年　　6 　　月　　23　　日
                    民事第二庭     法　官　程怡怡
以上正本係照原本作成
如對本判決上訴，須於判決送達後20日內向本院提出上訴狀
中　　華　　民　　國　　94　　年　　6 　　月　　23　　日
                                   書記官　楊舒惟
